臺灣桃園地方法院刑事判決　　　　　　　 94年度訴字第571號
公　訴　人　臺灣桃園地方法院檢察署檢察官
被　　　告　甲○○　男　28歲.
上列被告因違反毒品危害防制條例案件，經檢察官提起公訴（94
年度毒偵字第575號），本院裁定改依簡式審判程序，茲判決如
下：
    主  文
甲○○連續施用第一級毒品，累犯，處有期徒刑捌月，扣案如附
表編號一、三所示之物，均沒收銷燬，扣案如附表編號二、四所
示之物，均沒收；又連續施用第二級毒品，累犯，處有期徒刑肆
月，扣案如附表編號五、六、七所示之物，均沒收銷燬，扣案如
附表編號四所示之物，均沒收。應執行有期徒刑拾壹月。扣案如
附表編號一、三、五、六、七所示之物，均沒收銷燬，扣案如附
表編號二、四所示之物，均沒收。
    事  實
一、甲○○曾於民國88、89及90年間，因犯竊盜、偽造文書、傷
    害及妨害兵役等案件，分別經法院判處有期徒刑四月、五月
    、二月、三月及二月確定，並於91年9 月27日縮刑期滿執行
    完畢；又於88年間，因施用毒品案件，經本院於88年2 月21
    日，以88年度毒聲字第1038號裁定送勒戒處所觀察、勒戒後
    ，認有繼續施用毒品之傾向，再經本院於88年3 月10日，以
    88年度毒聲字第1539號裁定送強制戒治，嗣經本院於88年7
    月22日，以88年度毒聲字第4096號裁定停止戒治付保護管束
    ，後經本院於89年1 月7 日，以89年度毒聲字第131 號裁定
    撤銷停止戒治，而於90年9 月16日戒治期滿執行完畢，並於
    翌（17）日釋放出監，由臺灣桃園地方法院檢察署檢察官於
    90 年9月30日，以90年度戒偵字第868 號為不起訴處分確定
    在案。又於93年2 月間，因施用第一、二級毒品案件，經本
    院於93年10月12日，以93年度訴字第660 號判處有期徒刑七
    月、三月，定其應執行刑為有期徒刑八月確定（與本件不構
    成連續犯，理由詳如後述）。詎仍不知悛悔，其明知海洛因
    、安非他命均係業經公告列為毒品危害防制條例第2 條第2
    項第1 款及第2 款之第一、二級毒品，不得非法持有、施用
    ，詎仍未戒除施用毒品習性，復各基於施用第一、二級毒品
    海洛因及安非他命之概括犯意，自93年6 月某日間起，至同
    年7 月2 日止，在桃園縣中壢市○○街95號2 樓居處，連續
    施用第一、二級毒品海洛因及安非他命多次。嗣於同年7 月
    2 日下午5 時30分許，為警據報前往上開居處當場查獲，並
    扣得屬於第一級毒品海洛因之如附表編號一所示之物、上開
    第一級毒品海洛因外包裝之如附表編號二所示之物、殘留有
    第一、二級毒品海洛因及安非他命之如附表編號三所示之物
    、屬於第二級毒品安非他命之如附表編號五、六所示之物、
    殘留有第二級毒品安非他命之如附表編號七所示之物及甲○
    ○所有供預備施用第一、二級毒品海洛因及安非他命所用之
    如附表編號四所示之物。
二、案經桃園縣警察局中壢分局報告臺灣桃園地方法院檢察署檢
    察官偵查起訴。
    理  由
一、上揭犯罪事實，業據被告甲○○於偵審中供承不諱，且被告
    於前揭查獲時地為警所採集之尿液，經警方送請昭信科技顧
    問股份有限公司（下稱昭信科技公司）以酵素免疫分析法（
    Immunoassay）與 氣相層析質譜儀分析法（GC/MS）檢 驗結
    果，確呈嗎啡及安非他命陽性反應，此有昭信科技公司93年
    7 月11日濫用藥物陽性檢體檢驗報告一紙附卷可稽（參見偵
    卷第70頁）。又前揭查獲時地所扣案如附表編號一至七所示
    之物，經警方及本院先後送請法務部調查局及行政院衛生署
    管制藥品管理局鑑定及檢驗結果，附表編號一所示之物確係
    第一級毒品海洛因、附表編號二所示之物確係可析離之上開
    第一級毒品海洛因外包裝、附表編號三所示之物確係殘留有
    第一、二級毒品海洛因及安非他命、附表編號四所示之物則
    未殘留有第一、二級毒品海洛因及安非他命、附表編號五及
    六所示之物確係第二級毒品安非他命（含無法析離之外包裝
    ）、附表編號七所示之物確係殘留有第二級毒品安非他命等
    情無訛，此有法務部調查局93年7 月29日鑑定通知書一紙及
    行政院衛生署管制藥品管理局94年4 月21日函暨所附之檢驗
    成績書一份在卷可參（參見偵卷第68頁、本院卷第44-46 頁
    ）。綜上而論，足見被告之自白核與事實相符，應可採為論
    罪科刑之依據。又被告於88年間，因施用毒品案件，經本院
    以88年度毒聲字第1038號裁定送勒戒處所觀察、勒戒後，認
    有繼續施用毒品之傾向，再經本院以88年度毒聲字第1539號
    裁定送強制戒治，嗣經本院以88年度毒聲字第4096號裁定停
    止戒治付保護管束，後經本院以89年度毒聲字第131 號裁定
    撤銷停止戒治，而於90年9 月16日戒治期滿執行完畢，並於
    翌（17）日釋放出監，由臺灣桃園地方法院檢察署檢察官於
    90年9 月30日，以90年度戒偵字第868 號為不起訴處分確定
    在案。又於93年2 月間，因施用第一、二級毒品案件，經本
    院以93年度訴字第660 號判處有期徒刑七月、三月，定其應
    執行刑為有期徒刑八月確定，復因本件施用第一、二級毒品
    海洛因及安非他命案件，經臺灣桃園地方法院檢察署檢察官
    提起公訴，此有臺灣高等法院被告全國前案紀錄表及臺灣桃
    園地方法院檢察署刑案資料查註紀錄表各一份附卷可參。綜
    上所述，足徵被告係於五年內再犯毒品危害防制條例第10條
    之罪。從而，本件事證已臻明確，被告犯行洵堪認定，應予
    依法論科。
二、核被告所為，係犯毒品危害防制條例第10條第1 項之施用第
    一級毒品海洛因罪、同條第2 項之施用第二級毒品安非他命
    罪。被告持有第一、二級毒品海洛因及安非他命後，進而施
    用，其持有之低度行為應被其施用之高度行為所吸收，均不
    另論罪。被告先後多次施用第一、二級毒品海洛因及安非他
    命之犯行，各均時間緊接，方法相同，各觸犯構成要件相同
    之罪，顯各係基於概括犯意反覆為之，為連續犯，各依刑法
    第56條之規定，各論以一罪，並各加重其刑。被告所犯施用
    第一、二級毒品海洛因及安非他命二罪間，犯意各別，罪名
    互殊，應予分論併罰。又被告曾於88、89及90年間，因犯竊
    盜、偽造文書、傷害及妨害兵役等案件，分別經法院判處有
    期徒刑四月、五月、二月、三月及二月確定，並於91年9 月
    27日縮刑期滿執行完畢，此有臺灣高等法院被告全國前案紀
    錄表及臺灣桃園地方法院檢察署刑案資料查註紀錄表各一份
    附卷可參，其前受有期徒刑之執行完畢，於五年以內再犯本
    件最重本刑為有期徒刑以上之罪，均為累犯，應分別依刑法
    第47條之規定，加重其刑。被告有二種以上刑之加重事由，
    依刑法第70條之規定，遞加之。爰審酌被告屢犯不改，於本
    件復另行施用第一、二級毒品海洛因及安非他命多次，顯見
    其意志不堅，缺乏勒戒動機，其施用毒品足以導致精神障礙
    、性格異常，甚至造成生命危險，戕害一己之身體健康，惟
    念其犯後尚能坦承犯行，態度尚稱良好等一切情狀，各量處
    如主文所示之刑，並定其應執行之刑，以資懲儆。又扣案如
    附表編號一、三、五、六、七所示之物，分別係屬於第一、
    二級毒品海洛因及安非他命、殘留第一、二級毒品海洛因及
    安非他命之電子秤、殘留第二級毒品安非他命之吸食器、與
    第二級毒品安非他命無法析離之外包裝，可認殘留在電子秤
    、吸食器、外包裝上之毒品已無法剝離而應視為毒品，均應
    依毒品危害防制條例第18條第1 項前段規定，不問屬於犯人
    與否，宣告沒收銷燬。至扣案如附表編號二、四所示之物，
    分別係被告所有可析離預備供施用第一級毒品海洛因之外包
    裝及被告所有預備供施用第一、二級毒品海洛因及安非他命
    之空包裝袋，業據其於本院審理中供承在卷可按，爰均依刑
    法第38條第1 項第2 款規定，併予宣告沒收。至鑑定及檢驗
    所耗損之第一、二級毒品海洛因及安非他命，既已滅失，爰
    不另為沒收銷燬之諭知，併此敘明。
三、另按連續犯必須基於一個概括之犯意，連續數行為而犯同一
    罪名時，始能成立，所謂基於一個概括之犯意，即指該項犯
    罪行為，客觀上雖有次數可分，而在犯人主觀上，不外出於
    一個犯意之連續進行。如不能證明有此概括犯意存在，則無
    論所犯罪名是否相同，均應併合論罪，即無適用該條之餘地
    （最高法院22年上字第3233號判例意旨可資參照）。經查，
    被告前於93年2 月4 日某時許，在其女友位於桃園縣平鎮市
    ○○街84巷26弄11號租屋處，以將第一級毒品海洛因摻入香
    菸中吸食之方式，施用第一級毒品海洛因一次；並於同日某
    時許，在上址租屋處，以將第二級毒品安非他命置於玻璃球
    內燒烤成煙霧狀之方式，施用第二級毒品安非他命一次之犯
    行，已經本院於93年10月12日，以93年度訴字第660 號（下
    稱前案）判處有期徒刑七月、三月，定其應執行刑為有期徒
    刑八月確定。準此以觀，前案與本件施用毒品之時間，已相
    隔約四個月之久，時間上已非緊接，再參以被告於前案審理
    時自承：其於93年2 月5 日因該案交保後，有停一段時間未
    吸毒，迄同年6 月間才又開始吸毒，中間因為有小孩子，其
    老婆（按被告當時未婚，應指女友）又勸其不要再吸毒，其
    真心戒毒故未再吸，後來因朋友誘惑，再加上其母親罹患肺
    癌，心情不佳，才又動了施用毒品的念頭等語，顯見被告於
    前案查獲後已有心戒毒，並停止施用毒品達四個月之久，嗣
    因友人誘惑及家中變故，始又起意為之，是被告於本件之犯
    行，當非其於前案犯罪時所能預見，難認被告係基於連續初
    發之意思，自始均在一預定犯罪計畫以內，出於主觀上始終
    同一犯意而為進行，是被告就本件犯行應屬另行起意而為，
    難謂與前案間有何連續犯之裁判上一罪關係，且前案刑事判
    決理由中亦同本院前開認定，有前案刑事判決書一份在卷可
    參。是以本件與前案之間，尚無連續犯之裁判上一罪關係，
    特予指明。
四、又本件被告所犯係死刑、無期徒刑、最輕本刑為三年以上有
    期徒刑以外之罪，其於準備程序中就被訴事實為有罪之陳述
    ，經法官告知簡式審判程序之旨，並聽取公訴人、被告之意
    見後，本院認為適宜由受命法官獨任進行簡式審判程序，附
    予敘明。
據上論斷，應依刑事訴訟法第273 條之1 第1 項、第299 條第1
項前段、毒品危害防制條例第10條第1 項、第2 項、第18條第1
項前段，刑法第11條、第56條、第51條第5 款、第47條、第38條
第1項第2款，判決如主文。
本案經檢察官孫沛琦到庭執行職務。
中　　華　　民　　國　　94　　年　　5 　　月　　26　　日
                        臺灣桃園地方法院刑事第十二庭
                            法  官    林  家  賢
上列正本證明與原本無異。
如不服本判決，應於判決送達後10日內向本院提出上訴狀（應附
繕本），上訴於臺灣高等法院。
                            書記官    戴  育  萍
中　　華　　民　　國　　94　　年　　5 　　月　　26　　日
~F0
~T40
┌────────────────────────────────────┐
│附表：                                                 94年度訴字第571號│
├───┬────────────────────┬───────────┤
│編號  │   扣 案 物 品 名 稱、數 量 及 重 量    │    備         註     │
├───┼────────────────────┼───────────┤
│一    │   第一級毒品海洛因二包（驗餘合計淨重1.5│                      │
│      │   5公克）                              │                      │
├───┼────────────────────┼───────────┤
│二    │   上開第一級毒品海洛因外包裝二枚       │                      │
├───┼────────────────────┼───────────┤
│三    │   殘留第一、二級毒品海洛因及安非他命之 │                      │
│      │   電子秤一台                           │                      │
├───┼────────────────────┼───────────┤
│四    │   空分裝袋一百個                       │                      │
├───┼────────────────────┼───────────┤
│五    │   第二級毒品安非他命一包（實稱毛重11.52│                      │
│      │   4公克，含塑膠袋）                    │                      │
├───┼────────────────────┼───────────┤
│六    │   第二級毒品安非他命一包（實稱毛重4.465│                      │
│      │   公克，含塑膠袋）                     │                      │
├───┼────────────────────┼───────────┤
│七    │   殘留第二級毒品安非他命之吸食器一組   │                      │
└───┴────────────────────┴───────────┘
附錄本判決論罪科刑法條：
毒品危害防制條例第10條：
施用第一級毒品者，處六月以上五年以下有期徒刑。
施用第二級毒品者，處三年以下有期徒刑。
